【裁判字號】    90,上訴,376
【裁判日期】    900427
【裁判案由】    強盜等
【裁判全文】
臺灣高等法院高雄分院刑事判決                      九十年度上訴字第三七六號
    上  訴  人
    即  被  告  甲○○
    上  訴  人
    即  被  告  乙○○
    右二人共同
    選任辯護人  黃振銘
右上訴人因強盜等案件，不服臺灣屏東地方法院八十九年度訴字第五二九號，中華民
國九十年一月三十一日第一審判決（起訴案號：臺灣屏東地方法院檢察署八十九年度
偵字第四八五五號、第五三九四號）提起上訴，本院判決如左：
    主  文
原判決關於乙○○脫逃、準強盜及定執行刑部分，均撤銷。
乙○○以強暴犯依法逮捕之人脫逃之罪，處有期徒刑貳月。又攜帶兇器竊盜，因脫免
逮捕，而當場施以強暴，未遂，處有期徒刑貳年捌月，扣案之Ｔ字板手貳支、機車鑰
匙陸支，均沒收。
其餘上訴駁回。
乙○○所犯以強暴犯依法逮捕之人脫逃罪，所處有期徒刑貳月，及所犯攜帶兇器竊盜
，因脫免逮捕，而當場施以強暴，未遂，所處有期徒刑貳年捌月，與前項上訴駁回加
重竊盜罪所處有期徒刑壹年伍月，應執行有期徒刑肆年。
    事  實
一、甲○○曾有竊盜、偽造文書、違反麻醉藥品管理條例等多次前科，最後一次係因
    偽造文書罪，經臺灣高等法院高雄分院判處有期徒刑六月確定，於八十九年五月
    二日執行完畢。猶不知悔改，復與乙○○共同基於意圖為自己不法所有之犯意聯
    絡，自八十九年七月二十日起至同月二十一日止，於附表編號一至十號所示之時
    間、地點，持渠等所有自備之鑰匙六支及客觀上可為兇器之Ｔ型板手二支，以一
    人把風，另一人著手行竊之方式，連續竊取如附表被害人王美雲等人之機車，得
    手後，先將機車藏置於屏東縣東港鎮東港大橋旁東海大樓右邊樓下，再伺機欲以
    每部新台幣（下同）三千元至四千元不等之價格，轉賣予姓名年籍不詳之成年男
    子牟利。嗣於八十九年七月二十一日十七時許，甲○○、乙○○二人擬至上開東
    海大樓旁起出車號ＣＫ３－２７７號贓車，而屏東縣警察局東港分局巡佐戊○○
    、警員陳志勇事先已在該處守候，見乙○○到場取車之際，遂趨前表明警察身份
    ，巡佐戊○○並將乙○○以現行犯抱住而逮捕之，乙○○為遭警依法逮捕之人，
    詎乙○○竟基於脫逃之犯意，當場施強暴以不法腕力將戊○○猛力推開，然隨後
    仍遭戊○○、陳志勇奮力壓制在地，斯時在旁甲○○見狀後，即基於便利依法逮
    捕之人脫逃之犯意，以強暴手段騎乘不詳車號之機車來回衝撞二次，戊○○、陳
    志勇二員警為閃避其撞擊，加上乙○○強力掙扎，乙○○乃得以乘隙由甲○○以
    機車附載逃離現場，致強暴脫逃得逞。甲○○、乙○○二人經此尚不知警醒，猶
    承上揭竊盜之犯意，自八十九年七月二十一日起至同月二十六日止，連續再於附
    表編號十一至十四號所示之時間、地點，持上開鑰匙及Ｔ型板手，連續竊得癸○○、丙○○○、己○○、庚○○等人之機車。甲○○、乙○○二人又於八十九年
    八月二十六日十七時三十分許，共乘所竊得車號ＯＷＨ－８１０號庚○○所有之
    機車，至東港鎮輔英醫院急診室前，見車號ＰＭＭ－９３０號劉崇湖所有之機車
    無人看管，乃由乙○○在旁把風，另甲○○以該Ｔ型板手下手開啟機車鎖頭，尚
    未得手之際，即經埋伏該處之東港分局員警戊○○、辛○○、許村盛發覺，並趨
    前欲將其二人以現行犯逮捕，乙○○隨即逃至東港鎮○○路二之三二號前停車場
    ，且為脫免逮捕，竟持他人置於該處之三角曬衣鐵架攻擊依法執行公務之警員戊○○、辛○○，而當場施以強暴，致使警員戊○○、辛○○身體多處分別受傷（
    傷害部分未具告訴），警員乃持槍射中乙○○，並將之逮捕。另甲○○於逃離現
    場不遠後，亦由支援之警力逮獲。警員並當場扣得甲○○、乙○○二人所有供犯
    罪用之上開Ｔ型板手二支及鑰匙六支。
二、案經屏東縣警察局東港分局報告臺灣屏東地方法院檢察署檢察官偵查起訴。
    理  由
一、訊據上訴人即被告（下稱被告）甲○○、乙○○二人坦承於附表所示之時、地，
    以自備之Ｔ型板手及鑰匙竊取王美雲等人之機車，雖矢口否認有以強暴之方法攻
    擊前來逮捕之警員，被告乙○○辯稱：八十九年七月二十一日伊與甲○○至藏車
    地點牽先前所竊得機車時，伊突遭人抱住，因警員未穿制服，不知對方係警察，
    所以掙脫，且因當天有下雨，路滑所以警員才會跌倒，適時伊哥騎機車到場，伊
    就座上機車離開現場，另八月二十六日那天，伊被警員追到巷子內之停車場，伊
    正要爬牆逃跑，可能當時不小心推倒旁邊曬衣用之三角鐵架，而打到警員，伊並
    未故意拿鐵架打警員，而且後來警方開了十幾槍，其中一槍射中腳部，伊因此跌
    坐在地上，根本無力再拿起鐵架打警員云云；被告甲○○辯稱：七月二十一日那
    天，我從堤防上騎機車下來要載乙○○離去，因堤防本來就很陡，而且當天又下
    雨，所以感覺上速度較快，其實我並沒有要衝撞警員之意思云云。惟查：
（一）右開被告甲○○、乙○○二人竊取機車之犯罪事實，業據被告二人供承不諱，
      核與附表所示被害人王美雲等人於警訊中指訴情節相符，此外，復有扣案之Ｔ
      型板手二支、鑰匙六支、及附卷贓物保領結三紙、屏東縣警察局車輛協尋通報
      單十一紙、照片數幀等可資參佐，而扣押之上開Ｔ型板手二支，係頂端尖銳鐵
      器一事，為本院當庭勘驗屬實，該Ｔ型板手顯可供傷人凶器之用已明，足證被
      告二人確有右揭竊盜犯行甚明。
（二）右開八十九年七月廿一日被告甲○○發現欲取贓車之乙○○遭警逮捕，竟以騎
      機車來回衝撞警員強暴之方法便利已遭逮捕之乙○○脫逃，被告乙○○遭逮捕
      後竟以強暴之方法脫逃犯行，業據被告乙○○於警訊及偵查中坦承供稱：我遭
      警察逮捕，我有掙扎要逃脫，我哥哥甲○○騎機車自堤防上衝下來，要把我載
      走，警察要去抓他，他把警察推開，之後就把我載走等語，另被告甲○○於警
      訊偵查中供稱：當時我看到我弟弟乙○○遭二名警員逮捕，與警員打鬥，我騎
      機車從堤防上衝下來，速度較快，我弟弟掙脫後，我就把我弟弟載走等語不諱
      ，核與證人即員警戊○○於偵查中證稱：「當天我接獲報案，有一部機車失竊
      ，我發現該機車停在東港大橋下，我要求興隆派出所派一位警員一起在該處守
      候，被告二人騎機車到場，乙○○下車要去牽該贓車，我上前表明警察身分，
      並將乙○○逮捕，他（指乙○○）用力抗拒，我抱住他後他強力把我推開，我
      撞到附近電線桿，另一位警員也過來要按住乙○○，結果甲○○騎機車來回衝
      撞二次，我們為了閃避機車，只好放開乙○○，他乘機坐上甲○○機車逃逸。
      」等語（見八十九年度偵字第四八五五號卷第三五頁），又於原審中為內容相
      同之結證（見原審卷第五十頁），及證人即警員陳志勇於原審中證稱：「是巡
      佐戊○○先逮捕乙○○．．．我有發現被告甲○○，從堤防上騎車衝過來，我
      們便跳開了，．．．，被告甲○○騎車第二次向我們衝撞，我們又跳開來，甲○○．．．，就把被告乙○○載走了。」等語（見原審卷第五三頁）所述情節
      相符，此外復有載明上情之陳志勇報告書一紙卷附可按，此部份被告二人犯行
      已明，雖被告甲○○以前詞置辯，惟其於原審中既已坦承其騎機車靠近警員係
      為搭載其胞弟乙○○，則以當時乙○○已遭二名警員制伏，倘被告甲○○未有
      圖以機車衝撞警員，以妨害警員執行公務之意，又如何遂其搭救其胞弟之意，
      是其所辯顯係事後飾卸之詞，委不足採。因本見此部分事證已明，辯護人請求
      勘驗原審開庭錄音帶，核無必要，附此說明。
（三）右開被告乙○○、甲○○共同竊盜未得逞，遭埋伏警察追捕，被告乙○○當場
      為脫免警察逮捕，持三角曬衣鐵架攻擊警員施強暴之犯行等情，業據被告乙○○於警訊中坦承不諱供以：「我跟我哥哥甲○○：騎竊得機車至輔英醫院急診
      室門口，又正著手竊取另一部機車時，當場就被警察發現，我跟我哥哥發現警
      察前來，便立刻逃逸，警方從我後方追來，我逃到停車場被警察從我後方的衣
      領拉住我，我一直扭動身體想脫逃，在扭動身體的同時，我發現在我身旁有一
      曬衣服的鐵架，我就握起該鐵架打向該警員，然後我再逃走：」「是為了要順
      利脫逃，有（拿曬衣鐵架）擊中該警員的身體，但不知打到身體何部位」「（
      是否知道穿便衣警察？）他有說警察不要跑，我知道他是警察」等語（見乙○○八十九年八月二十六日第一次警訊筆錄），核與證人戊○○於原審中證稱：
      「我們警方之前已在輔英醫院的監視器錄影帶中發現竊機車作案者為被告二人
      ，八十九年八月二十六日下午，我與許村盛、辛○○三人在該處埋伏，發現甲○○下車著手偷機車，乙○○在旁等候，我們便上前逮捕被告二人，被告二人
      逃走，甲○○先翻牆，乙○○隨後要爬牆時，碰到旁邊衣架子沒有爬過去，他
      便拿起衣架子攻擊我與辛○○，我有用手擋，我的腳傷是自行跌倒的」等語（
      見原審據卷五一頁），另證人即員警許村盛證稱：「當天發現被告二人行蹤，
      我們已在輔英醫院附近光復路埋伏，準備逮捕被告二人，後來乙○○騎一部Ｏ
      ＷＨ八一０號機車載甲○○到輔英醫院，甲○○在輔英醫院正以鑰匙竊開ＰＭ
      Ｍ九三０號機車鎖頭，我們上前要逮捕他們，甲○○看到我們就推倒該九三０
      號機車跑了，乙○○騎機車要跑，我們就以我們車輛阻擋它的去路，他的車子
      傾斜，就棄車逃跑：」等語（見八十九年度偵字第四八五五號卷第三五頁）；
      及證人即警員辛○○證稱：「我去追乙○○，我追到他時，他拿曬衣鐵架打我
      ，我與戊○○都被打到，有受傷，我們邊追他，他邊打我們．．．」（見八十
      九年度偵字第四八五五號卷第三六頁）、證人辛○○又於原審中結證稱：「．
      ．後來被告乙○○拿起曬衣鐵架打我們，我們的手有受傷，衣服也有被刮破。
      」等語（見原審卷第五三、五四頁），所述情節相符，而被告甲○○於本院中
      坦承：「（八十九年八月二十六日，在東港鎮輔英醫院前是否有著手偷一部Ｐ
      ＭＭ九三０號機車？）有的，當時是我用板手開啟機車鎖頭，我弟弟乙○○在
      旁把風，當時尚未將機車鎖頭打開，警察就來了，我和我弟弟就跑了，警察追
      我們：」等語（見本院卷第三七頁），復有戊○○、辛○○所提出之輔英醫院
      診斷證明書二紙、及本案發地點之現場照片多幀在卷為憑，參以被告乙○○經
      送法務部調查局測謊，就其稱未拿三角曬衣鐵架打警察，經鑑定結果呈情緒波
      動反應，研判應為說謊，有該局（89）陸 (三）字第８９１７３２７０號鑑定
      通知書附卷可稽，事證明確。被告乙○○所辯未持曬衣鐵架攻擊警員云云，不
      足採信。又被告乙○○於本院中坦承其被警逮捕地點距竊盜地點只有一點距離
      ，警員是在竊盜地點就一直追到其被逮捕為止等語（見本院卷第三十頁），足
      認被告甲○○有共同帶兇器竊盜未遂，被告乙○○有因攜帶凶器竊盜未遂，
      為脫免逮捕，當場對依法執行公務警員以曬衣鐵架揮打施強暴犯行甚明。雖被
      告乙○○於脫逃過程中腳部有遭警槍擊屬實，但其脫免逮捕持曬衣鐵架攻擊警
      員係在遭警槍傷之前，是被告乙○○辯稱伊遭槍擊中後，根本無法攻擊警員云
      云，自非可採。至辯護人另以警員傷勢係擦傷，並無鈍器毆擊之挫傷，主張乙○○未持曬衣鐵架攻擊警員云云，然查警員戊○○傷勢其中右手中指遠端指骨
      折，餘手部均係擦傷，有驗傷單可按，該骨折傷勢部分應係遭被告乙○○持曬
      衣架直接擊中所致，而擦傷部分係遭曬衣架揮到擦到之傷（另足部傷部分係警
      員自行跌倒，已如前述），另警員辛○○左手腕及左手前臂之擦傷，亦同遭被
      告持曬衣架揮打擦到，非直接命中所致，不違常情，且被告乙○○確有持曬衣
      鐵架攻擊依法執行逮捕竊盜現行犯之警員，已如前述，是辯護人此部分所辯，
      尚非可採。
    綜上所述，被告二人前開所辯均係卸責之詞，不足採信，事證明確，渠等二人犯
    行，均堪認定。
二、核被告甲○○右揭所為，持可供凶器用之Ｔ型板手竊取附表所示機車係犯各刑法
    第三百二十一條第一項第三款之攜帶兇器竊盜罪；八十九年八月二十六日竊取劉
    崇湖機車未得逞，係犯刑法第三百二十一條第三項、第一項第三款之攜帶兇器竊
    盜未遂罪；八十九年七月二十一日為便利遭依法逮捕之乙○○脫逃而騎機車衝撞
    警員，係犯刑法第一百六十二條第二項之暴行便利脫逃罪。被告乙○○所為，持
    可供凶器用之Ｔ型板手竊取附表所示機車，係各犯刑法第三百二十一條第一項第
    三款之攜帶凶器竊盜罪；八十九年八月二十六日攜帶凶器竊盜未得逞遭警追捕當
    場持曬衣架毆打依法執行公務警員，係犯刑法第三百三十條第二項、第一項之加
    重強盜未遂罪、及同法第一百三十五條第一項之妨害公務罪（被告對二位依法執
    行職務之警員施強暴，侵害同一法益，僅成立妨害公務一罪）；八十七年七月二
    十一日牽贓車遭警逮捕後，以強暴手段脫逃，係犯刑法第一百六十一條第二項之
    暴行脫逃罪。公訴人認被告乙○○上開攜帶凶器竊盜，為脫免逮捕，當場施強暴
    犯行係犯刑法第三百二十九條之罪，容有未洽，起訴法條應予變更。公訴人雖認
    被告二人所為之竊盜犯行，係犯刑法第三百二十二條之常業竊盜罪，惟按刑法第
    三百二十二條規定以竊盜為常業之罪，指以竊盜為職業者而言，不以行竊次數為
    標準，苟非以行竊為謀生之職業，縱有多次行竊，仍難以常業竊盜論處，最高法
    院三十年上字第三二八號判例可資參照，查被告甲○○平時以送塑膠粒為業，被
    告乙○○則以開加壓車為業，行竊那幾天係因下雨天，到東港抓魚，順便竊車等
    情，業據其二人於原審供明在卷，且由被告等均偷竊之目標僅限於機車，數量尚
    非鉅大，且無證據證明渠等以竊盜所得為生，被告二人應無恃竊為生之意，是其
    二人所辯，尚堪採信，公訴意旨認被告等係犯常業竊盜罪，尚有未洽，惟其基本
    事實同一，本院自得予審理，並變更起訴法條。又按刑法第三百二十九條之強暴
    脅迫，以犯竊盜或搶奪當場實施者為限，如在脫離犯罪場所或追捕者之視線以後
    ，基於別種事實而實施時，則雖意在防護贓物或脫免逮捕，亦不過為另犯他罪之
    原因，與前之竊盜或搶奪行為無關，自不能適用該條以強盜論，最高法院二十八
    年非字第四三號著有判例，查：本件被告二人於八十九年七月二十一日固因為脫
    免逮捕，而對前來緝捕之員警施以強暴脅迫，惟斯時被告二人已離開竊盜之犯罪
    現場，該施以強暴行為之地點係被告等事後前來取贓之地點，與前之竊盜行為無
    關，自不得認被告等此次之行為，係犯刑法第三百二十九條之準強盜罪，惟因基
    本事實同一，本院亦應予審理，並變更起訴法條。再按刑法第一百六十一條第二
    項之強暴脫逃罪為同法第一百三十五條妨害公務之特別規定，自應逕依第一百六
    十一條第二項，無再比較適用第一百三十五條之餘地。另按行為人於公務員依法
    執行職務時，施以強暴脅迫，便利依法逮捕人脫逃，雖同時有妨害公務，而其妨
    害公務之行為，已包括於便利脫逃中，不得謂其方法上又犯妨害公務之罪，最高
    法院六十九年台上字第一四○四號判決、第四十二年台上字第一二四號判例可資
    參照，公訴人認被告二人脫逃罪部分係犯刑法第一百三十五條之妨害公務罪，同
    有未洽，因基本事實同一，本院自得變更起訴法條審理。被告二人就上揭附表所
    示竊盜犯行，有犯意聯絡及行為分擔，皆為共同正犯。被告二人先後多次竊盜犯
    行，時間緊接，方法相同，觸犯構成基本要件相同之罪名，顯係分別基於概括犯
    意為之，應分別依連續犯規定，各論以一罪，並加重其刑。被告乙○○於八十九
  年八月二十六日攜帶凶器竊盜未得逞遭警追捕當場持曬衣鐵架毆打依法執行公務
    警員，所犯刑法第三百三十條第二項、第一項之加重強盜未遂罪、及同法第一百
    三十五條第一項之妨害公務罪，係一行為觸犯上開二罪名，應從一重依加重強盜
    未遂罪處斷。被告甲○○所犯上開加重竊盜及以強暴便利依法逮捕之人脫逃二罪
    間；被告乙○○所犯上開加重竊盜、加重強盜未遂及強暴脫逃三罪間，犯意各別
    ，行為不同，應分論併罰。被告甲○○前因偽造文書罪，經臺灣高等法院高雄分
    院判處有期徒刑六月，並於八十九年五月二日執行完畢，有卷附被告全國前案紀
    錄表可按，其受有期徒刑之執行完畢後，五年內再犯有期徒刑以上之罪，為累犯
    ，就強暴便利脫逃罪部分，應依法加重其刑，就加重竊盜部分應遞加重其刑。被
    告乙○○最後一次攜帶凶器著手行竊未遂之際，意圖脫免逮捕，當場施以強暴，
    為加重強盜未遂罪，爰依刑法第二十六條前段之規定，減輕其刑。被告甲○○為
    乙○○之胞兄，屬五親等內之血親，甲○○所犯刑法一百六十二條第二項之罪，
    應依同法第五項規定，減輕其刑，其此部份刑有加重減輕，應先加後減。
三、被告甲○○部分及被告乙○○竊盜部分，原審因而適用刑法第二十八條、第五十
    六條、第一百六十二條第二項、第五項、第三百二十一條第一項第三款、第四十
    七條、第五十一條第五款，並審酌被告甲○○、乙○○之品行、犯罪之動機、手
    段、犯罪所生之損害及犯後態度等一切情狀，就共同連續攜帶兇器竊盜罪，乙○○量處有期徒刑一年五月；甲○○量處有期徒刑一年十月，另就甲○○以強暴犯
    便利依法逮捕之人脫逃罪，量處有期徒刑五月，並就甲○○上開二罪所處之刑定
    其應執行刑有期徒刑二年。另扣案之Ｔ字板手二支、鑰匙六支，為被告二人所有
    ，供犯罪所用之物，業據其等供明在卷，均應依法宣告沒收。經核原判決此部分
    認事用法，均無不合，量刑亦甚妥適，被告甲○○、乙○○上訴意旨，就竊盜部
    分以量刑過重，就便利脫逃部分否認犯罪，均指摘原判決此部分不當，為無理由
    ，應予駁回。
四、原審就被告乙○○所犯加重準強盜及強暴脫逃罪部分，予以論罪科刑，固非無見
    ，惟查：（一）被告乙○○上開於八十九年八月二十六日攜帶凶器竊盜未得逞，
    遭警追捕當場持曬衣架毆打依法執行公務警員，除犯刑法第三百三十條第二項、
    第一項之加重強盜未遂罪外，另刑法第一百三十五條第一項之妨害公務罪，所犯
    二罪有想像競合關係，應從一重處斷，已如前述，原判決漏論被告另犯妨害公務
    罪，容有未洽。（二）被告乙○○於八十七年七月二十一日牽贓車遭警逮捕後，
    以強暴手段脫逃得逞，係犯刑法第一百六十一條第二項之暴行脫逃罪既遂犯，原
    判決認定為未遂犯，亦有未合。被告乙○○上訴意旨，否認準強盜及強暴脫逃犯
    行，雖無理由，惟原判決此部分既有上開可議，自應由本院就此部分及其定執行
    刑部分予以撤銷改判，審酌被告乙○○尚無前科非行，犯罪之動機、手段、犯竊
    盜罪因脫免逮捕當場對依法執行公務員警施強暴，造成員警受傷，犯罪所生之損
    害及犯後否認犯行態度等一切情狀，就其所犯加重強盜未遂罪及強暴脫逃二罪，
    分別量處如主文第二項所示之刑，並與前開上訴駁回所犯竊盜罪所處有期徒刑一
    年五月部分，定其應執行刑。另扣案之Ｔ字板手二支、鑰匙六支，為被告二人所
    有，供犯罪所用之物，業據其等供明在卷，均應依法宣告沒收。
據上論斷，應依刑事訴訟法第三百六十八條、第三百六十九條第一項前段、第三百六
十四條、第二百九十九條第一項前段、第三百條，刑法第一百三十五條第一項、第一
百六十一條第二項、第三百三十條第二項、第一項、第二十六條前段、第五十五條、
第三十八條第一項第二款、第五十一條第五款，判決如主文。
本案經檢察官董明正到庭執行職務。
中    華    民    國      九十      年       四       月    二十七  日
                              臺灣高等法院高雄分院刑事第八庭
                                  審判長法官  郭雅美
                                        法官  洪兆隆
                                        法官  莊飛宗
右正本證明與原本無異。
除竊盜部分被告不得上訴外，餘均得上訴。
如不服本判決，應於判決送達後十日內向本院提出上訴狀，其未述理由者並應於提
出上訴狀後十日內向本院補提理由書（應附繕本)。
                                      書記官  張宗芳
中    華    民    國      九十      年       四       月     三十   日
附錄：本判決論罪科刑法條全文
刑法第一百六十一條第二項
損壞拘禁處所械具或以強暴脅迫犯前項之罪者，處五年以下有期徒刑。
刑法第一百六十二條第二項、第五項
損壞拘禁處所械具或以強暴脅迫犯前項之罪者，處六月以上五年以下有期
徒刑。
配偶、五親等內之血親或三親等內之姻親，犯第一項之便利脫逃罪者，得
減輕其刑。
刑法第三百二十一條第一項第三款
犯竊盜罪而有左列情形之一者，處六月以上五年以下有期徒刑：
三  攜帶兇器而犯之者。
刑法第三百三十條
犯強盜罪而有第三百二十一條第一項各款情形之一者，處五年以上十二年
以下有期徒刑。
前項之未遂犯罰之。
附表
┌───┬───────┬─────────┬──────────┬───
│編號  │ 時    間     │  地     點       │ 被   害  人        │備  註
│      │              │                  │ 行 為 客 體        │
├───┼───────┼─────────┼──────────┼───
│一、  │八十九年七月  │ 東港鎮安泰醫院   │  王美雲            │
│      │二十日十五時  │ 前               │  ＰＲＵ－７９３號  │
│      │許            │                  │  機車              │
├───┼───────┼─────────┼──────────┼───
│二、  │八十九年七月  │ 同右             │  羅麗華            │
│      │二十日十五時  │                  │  ＰＧＱ－３８３號  │
│      │許            │         │  機車              │
├───┼───────┼─────────┼──────────┼───
│三、  │八十九年七月  │ 東港鎮新街商場   │  陳可水            │
│      │二十日十五時  │ 旁               │  ＰＨＨ－４０３號  │
│      │許            │                  │  機車              │
├───┼───────┼─────────┼──────────┼───
│四、  │八十九年七月  │ 東港鎮輔英醫院   │  吳葉高女          │
│      │二十日十五時  │ 前               │  ＪＢＧ－５８８號  │
│      │許            │                  │  機車              │
├───┼───────┼─────────┼──────────┼───
│五、  │八十九年七月  │ 東港鎮安泰醫院   │  蘇英秀菊          │
│      │二十一日十四  │ 前               │  ＰＨＬ－９３７號  │
│      │時許          │                  │  機車              │
├───┼───────┼─────────┼──────────┼───
│六、  │八十九年七月  │ 東港鎮輔英醫院   │  洪漏仙           │
│      │二十一日十四  │ 前               │  ＧＨ－７１２號    │
│      │時十分許      │                  │  機車              │
├───┼───────┼─────────┼──────────┼───
│七、  │八十九年七月  │ 東港鎮安泰醫院   │  丁○○            │
│      │二十一日十四  │ 前               │  ＰＧＸ－６０５號  │
│      │時三十分許    │                  │  機車              │
├───┼───────┼─────────┼──────────┼───
│八、  │八十九年七月  │ 東港鎮輔英醫院   │  謝金英            │
│      │二十一日十五  │ 前               │  ＫＧＭ－９５７號  │
│      │時三十分許    │                  │  機車              │
├───┼───────┼─────────┼──────────┼───
│九、  │八十九年七月  │ 同右             │  壬○○            │
│      │二十一日十六  │                  │  ＧＫ－２７７號    │
│      │時許          │                  │  機車              │
├───┼───────┼─────────┼──────────┼───
│十、  │八十九年七月  │ 東港鎮新街商場   │  子○○            │
│      │二十一日十六  │ 旁               │  ＯＰＶ－０６２號  │
│      │時四十分許    │                  │  機車              │
├───┼───────┼─────────┼──────────┼───
│十一、│八十九年七月  │ 東港鎮輔英醫院   │  癸○○            │
│      │二十一日十七  │ 前               │  ＧＬ－１８８號    │
│      │時三十分許    │                  │  機車              │
├───┼───────┼─────────┼──────────┼───
│十二、│八十九年七月  │ 同右             │  丙○○○          │
│      │二十六日十一  │                  │  ＰＴＰ－１０６號  │
│      │時十分許      │                  │  機車              │
├───┼───────┼─────────┼──────────┼───
│十三、│八十九年七月  │ 東港鎮安泰醫院   │  己○○            │
│      │二十七日十七  │ 前             │  000－0000  │
│      │時許          │                  │  號機車            │
├───┼───────┼─────────┼──────────┼───
│十四、│八十九年七月  │ 東港鎮大福將自   │  庚○○            │
│      │二十六日十七  │ 助餐廳前         │  ＯＷＨ－８１０號  │
│      │時三十分許    │                  │  機車              │
│      │              │                  │                    │
└───┴───────┴─────────┴──────────┴───
                                                              Ｊ


司法院資訊處製作；財團法人民間司法改革基金會備份。
